

Ermal Sylejmani

- Prague, 11000 Tschechische Republik 4 +420 608624879
- ermalsylejmani26@gmail.com

PROFESSIONAL (**SUMMARY**

Verkehrsmodellierer mit Erfahrung in der strategischen Modellierung und Spezialisierung auf Autobahn- und multimodale Zuordnung. Verfügt über umfangreiche Erfahrung im Umgang mit PTV Visum, Vissim, SATURN und ArcPro. Vertretung des Unternehmens bei öffentlichen Konsultationen und Stakeholder-Treffen während des SUMP Prishtina.

SKILLS

Souveräner Umgang mit Microsoft Office, PTV VISUM, PTV VISSIM, SATURN, LEGION, ArcMap, ArcPro, Python, Batch files, TUBA, TEMPro, Trafficware 7&8 (Synchro, Sim Traffic, 3D Viewer), COBALT (Cost Benefit to Accidents Light Touch), AutoCAD, Virtual Crash 2.2, PC Crash, SPSS, Pallet quick maker, SPSS, Photoshop, PC Crash. SIDRA Intersection.

WORK HISTORY

TRANSPORT MODELLER

07/2022 to CURRENT

Mott MacDonald | Prague

- Wichtige Rolle bei der Verkehrsmodellierung, Prognosen und wirtschaftlichen Bewertung. Überprüft Bestand-Netzwerk und fügte die Netzwerk Kodierung rund um den Schemabereich hinzu, um die Auswirkungen verschiedener Verkehrs- und Flächennutzungsoptionen zu bewerten und zu ermitteln, wie leistungsfähig das Verkehrssystem in Zukunft sein wird.
- Erstellte einen "Peak Hour Factor" und die Ausgaben wurden in einem Modellpaketbericht hinzugefügt.
- Verschiedene Szenarien für ein Verkehrssystem entwickelt und sie unter einer Reihe von angenommenen zukünftigen demografischen oder wirtschaftlichen Bedingungen getestet.
- Verantwortung für weitere detaillierte Netzwerkanalysen: Fahrzeitprofil, Ortszeitanalyse, Auffahrtsvolumen, ROH Analyse, Durchgangsfahrten auf wichtigen Verbindungen und wichtigen Knotenpunkten. Analyse des TEMPro und der VDM Outputs bewertet.
- Aktualisierungen der BCR-Berechnungen für bestimmte Systeme durch

Verwendung der neuesten Softwareversionen: COBALT 2.2 (Cost Benefit to Accidents Light Touch) und AMAT (Active Travell). Auch neue Schemakosten und Details wurden verwendet. Verantwortlich für die zeitliche Abstimmung der Finanziellen Ausgaben für das Projekt.

GRADUATE TRANSPORT MODELLER

10/2019 to 07/2022

Mott MacDonald | Prague

- Kodiert den Öffentlichen Personennahverkehr für Flughafen Heathrow.
 Recherchiert und aktualisiert den öffentliche Nahverkehrsnetz- und
 Reisebusstrategie für den Flughafen Heathrow. Berechnete Häufigkeit der Dienste. Kodiertes Basisnetz und Prognosen mit ArcGIS-Tools.
- Rolle bei der Verkehrsmodellierung, Prognosen und wirtschaftlichen Bewertung für die National Highways Technical Adviser 2-Projekte. Verantwortung für die Aufteilung und Überwachung von Aufgaben innerhalb eines kleinen Teams und die anschließende Rückmeldung der Ergebnisse an den Teamleiter. Modelle durch die Kalibrierungs- und Validierungsphase geführt. Analysierte Verkehrslinien, Zählungen, Fahrzeitrouten und Schemakodierung. Erstellung einer Strecken-Leistung-Analyse für jedes DS-Schema (Do Something Schemes). Optimiert Netzwerkkonvergenzen. Hervorhebung von Inkonsistenzen und Abweichungen von Best Practices und Erstellung von Differenzdiagrammen, die die Auswirkungen zeigen. Aktualisiert eine Reisezeitroute für die A47-Bewegungen an den wichtigsten Knotenpunkten, um die Leistungen der neuen Systeme zu analysieren.
- Verarbeitet Modellergebnisse zur Weitergabe an die Umweltteam: Lärmund Schadstoffemissionen.
- Ein bestehendes VISUM-Autobahnmodell wurde aktualisiert, um die Auswirkungen zu bewerten. In VISUM wurden Darstellungen der Fahrtzeit und der Flussunterschiede erstellt. Verwendete Flussbündel, um Verkehrsmuster und Routen auf wichtigen Verbindungen und Bezirken zu verstehen. Erstellung von AADTs für spezifische Strecken zum Highways-Team.
- Durchführung eines Online-Workshops für die Stadt Prishtina/EBRD und wichtige Interessengruppen zur Erörterung und Priorisierung der Umweltherausforderungen der Stadt Prishtina und Erstellung eines zusammenfassenden Sitzungsbericht.

PRAKTIKANT, PRISHTINA SUSTAINABLE URBAN MOBILITY

02/2017 to 11/2018

Mott MacDonald | Prishtina, Kosovo

- Unterstützung der lokalen Vertreterin für das Mott MacDonald team in verschiedenen Aufgaben im Zusammenhang mit nachhaltige Mobilität in der Gemeinde Prishtrina.
- Vertretung des Unternehmens bei öffentlichen Konsultationen und

Stakeholder-Treffen während des SUMP Prishtina.

Teamleiter von 6 Praktikanten f
ür Datenanalyse.

TEAMLEITER

03/2017 to 07/2017

Urban Plus | Prishtina, Kosovo

- Forschungsprojekt: Planung für nachhaltige Mobilität in der Stadt Prishtina(Sustainable Urban Mobility Prishtina),
- Datenanalyse
- Parkplatz Analyse
- Öffentlicher Personennahverkehr

PRAKTIKANT, BÜRGER UND RETTUNGSDIENSTE

09/2015 to 06/2016

Gemeinde Prishtina | Prishtina, Kosovo

- Gemeindeleiterin assistiert in:
- Datenanalyse,
- Parkplatzplanung,
- ÖPNV planung,
- Verkehrsplanung
- Verkehrsunfall analysieren

PRAKTIKANT

07/2013 to 09/2013

Bundesministerium Verkehr und Infrastruktur | Prishtina, Kosovo

- Assistenz für:
- Straßenverbindungen
- Fahrzeugüberladung analysiert
- Platzierung von horizontalen und vertikalen Signalisierung
- Schreiben von Berichten und Analysen

PRAKTIKANT

02/2013 to 08/2013

Straßenverkehrsordnung, Polizei Ferizaj | Ferizaj, Kosovo

- Analyse von Verkehrsunfällen
- Schreiben von Berichten und Analysen

EDUCATION

Master of Science | Verkehrswissenschaften

02/2017

Universität Prishtina "Hasan Prishtina", Prishtina, Kosovo

Thema: "Öffentlicher Personennahverkehr in der Stadt Prishtina" (Note 10 von 10)

Bachelor of Science | Verkehrswissenschaften

10/2013

Universität Prishtina "Hasan Prishtina", Prishtina, Kosovo

Faculty of Mechanical Engineering in Prishtina Titel der Diplomarbeit, "Strassenausrüstung als element der Strasseninfrastruktur" (Note 10 von 10)

LANGUAGES

Albanian: Native language

